ACORDAO-COMPLETO-2359531

ACÓRDÃO DE RELAÇÃO

ACÓRDÃO DE RELAÇÃO 4818/2019 ATA 22/2019 - PRIMEIRA CÂMARA

Acórdão 4818/2019-TCU-Primeira Câmara
Os Ministros do Tribunal de Contas da União, reunidos em sessão da Primeira Câmara, tendo em vista que os efeitos financeiros dos atos de admissão de pessoal em análise se exauriram antes de seu processamento pela Corte, ACORDAM, por unanimidade, com fundamento no art. 143, inciso II, do Regimento Interno, c/c o art. 7º da Resolução TCU nº 206, de 24/10/2007, em considerar prejudicados, por perda de objeto, os atos constantes deste processo, de acordo com os pareceres emitidos nos autos:
1. Processo TC-Processo 010.887/2019-9 (ATOS DE ADMISSÃO) 
	1.1. Interessados: Fernanda Roberto de Souza e Silva (XXX.958.488-XX) ; Fernanda Sayuri Tahara (XXX.334.408-XX) ; Fernando Galdino da Silveira Junior (XXX.378.034-XX) ; Fernando Sandes Soares (XXX.304.025-XX) ; Filipe Bragio Konieczna (XXX.311.077-XX) ; Filipe Camara Martins (XXX.725.494-XX) ; Filipe Soares Leao da Silva (XXX.290.305-XX) ; Filipe Tomazi Fagundes (XXX.405.121-XX) ; Flavia Alves da Silva (XXX.633.194-XX) ; Flavia Barbosa Nicolau Marques (XXX.750.048-XX) ; Flavia Bezerra Souza (XXX.168.551-XX) ; Flavia Braga dos Santos (XXX.216.781-XX) ; Flavia Regina de Souza (XXX.688.401-XX) ; Flaviane de Paula Silva (XXX.570.527-XX) ; Flavio Jose Ribeiro da Costa (XXX.735.577-XX) ; Flavio Marcilio Moura da Cruz (XXX.293.911-XX) ; Francicleia Araujo Oliveira (XXX.119.862-XX) ; Franciele Fabiane Rigo (XXX.829.161-XX) ; Francieli Mallmann (XXX.732.629-XX) ; Francimar Pinheiro da Silva (XXX.205.952-XX) 
	1.2. Órgão/Entidade: Fundação Instituto Brasileiro de Geografia e Estatística
	1.3. Relator: Ministro Walton Alencar Rodrigues
	1.4. Representante do Ministério Público: Procurador Sergio Ricardo Costa Caribé
	1.5. Unidade Técnica: Secretaria de Fiscalização de Pessoal (SEFIP) .
	1.6. Representação legal: não há.
	1.7. Determinações/Recomendações/Orientações: não há.

Primeira Câmara

Fernanda Roberto de Souza e Silva (XXX.958.488-XX); Fernanda Sayuri Tahara (XXX.334.408-XX); Fernando Galdino da Silveira Junior (XXX.378.034-XX); Fernando Sandes Soares (XXX.304.025-XX); Filipe Bragio Konieczna (XXX.311.077-XX); Filipe Camara Martins (XXX.725.494-XX); Filipe Soares Leao da Silva (XXX.290.305-XX); Filipe Tomazi Fagundes (XXX.405.121-XX); Flavia Alves da Silva (XXX.633.194-XX); Flavia Barbosa Nicolau Marques (XXX.750.048-XX); Flavia Bezerra Souza (XXX.168.551-XX); Flavia Braga dos Santos (XXX.216.781-XX); Flavia Regina de Souza (XXX.688.401-XX); Flaviane de Paula Silva (XXX.570.527-XX); Flavio Jose Ribeiro da Costa (XXX.735.577-XX); Flavio Marcilio Moura da Cruz (XXX.293.911-XX); Francicleia Araujo Oliveira (XXX.119.862-XX); Franciele Fabiane Rigo (XXX.829.161-XX); Francieli Mallmann (XXX.732.629-XX); Francimar Pinheiro da Silva (XXX.205.952-XX)

WALTON ALENCAR RODRIGUES

não há.

Procurador Sergio Ricardo Costa Caribé

ATOS DE ADMISSÃO (ADS)

Secretaria de Fiscalização de Pessoal (SEFIP).